臺灣臺中地方法院民事判決　九十三年度訴字第一四四四號
　　原　　　告　　中國農民銀行股份有限公司
　　法定代理人　　丁○○
　　訴訟代理人　　甲○○
　　被　　　告　　中國國際商業銀行股份有限公司豐原分公司
　　法定代理人　　林麗芳
　　訴訟代理人　　戊○○
　　　　　　　　　己○○
　　　　　　　　　周宏錫
　　被　　　告　　乙○○
　　　　　　　　　丙○○○
　　訴訟代理人　　洪塗生律師
　　複　代理人　　陳盈光律師
右當事人間分配表異議之訴事件，經本院於中華民國九十四年一月二十日言詞辯論終
結，判決如下：
    主      文
本院九十二年度執字第一一四六一號返還借款強制執行事件，就未辦理建物所有權第
一次登記之台中縣豐原市○村段第二二三暫編建號建物，拍賣所得價金新台幣陸拾捌
萬元，於民國九十三年五月二十五日所製作完成之如附件所示分配表，在表二編號十
一至十四、十五至二六、二七至三二依序分配予被告丙○○○、乙○○、中國國際商
業銀行股份有限公司豐原分公司之金額，應更正為零元，改列由原告優先受償。
原告其餘之訴駁回。
訴訟費用由被告丙○○○、乙○○、中國國際商業銀行股份有限公司豐原分公司依序
負擔百分之一、百分之九、百分之十八，餘由原告負擔。
    事實及理由
壹、兩造爭執要旨：
一、原告起訴主張：原告持本院九十一年度重訴字第三九五號民事確定判決為執行名
    義，聲請拍賣債務人林權樹所有之台中縣豐原市○村段第二一一地號土地；及坐
    落其上之建號五八號、門牌號碼為台中縣豐原市○村路四一五號建物，建號第六
    十號、門牌號碼為同路四０五之一號建物等不動產，原告並為執行標的物之第一
    順位抵押權人，嗣經本院執行處以九十二年度執字第一一四六一號返還借款強制
    執行事件（下稱系爭執行事件）受理後，將上開抵押物併同增建物（暫編建號第
    二二三、二二五、二二二、二二六號）拍賣，詎本院執行處製作如附件所示分配
    表時，將應係附屬建物而為抵押權效力所及之暫編建號第二二三、二二二號增建
    物拍賣所得價金，認應屬普通債權，未列由原告優先分配，殊屬未洽，原告除於
    法定期間內聲明異議外，並依強制執行法第四十一條之規定，提起本件分配表異
    議之訴等語。並聲明：系爭執行事件，於九十三年五月二十五日所製作完成之如
    附件所示分配表，就其中建號第二二三、二二二號增建物拍賣所得價金，在表二
    編號十一至十四、十五至二六、二七至三二依序分配予被告丙○○○、乙○○、
    中國國際商業銀行股份有限公司豐原分公司之金額，應更正為零元，改列由原告
    優先受償。
二、被告就第二二三建號增建物部分，對原告之請求，逕為訴訟標的之認諾；就第二
    二二建號增建物部分，則辯稱：第二二二建號增建物有獨立出入口，具構造上及
    使用上之獨立性，且無主從物之從屬關係，應為一獨立建物，非抵押權效力所及
    等語資為抗辯，就該部分並聲明：駁回原告之訴。
貳、得心證之理由：
一、當事人於言詞辯論時為訴訟標的之捨棄或認諾者，應本於其捨棄或認諾為該當事
    人敗訴之判決，民事訴訟法第三百八十四條定有明文。
二、本件原告就第二二二建號增建物部分，於本院九十四年一月二十日行言詞辯論時
    ，為訴訟標的之捨棄；又被告就第二二三建號增建物部分，對原告之請求，則逕
    為訴訟標的之認諾，依上開法條規定，自應本於其等之捨棄、認諾分別為勝訴、
    敗訴之判決。
據上論結，本件原告之訴為一部有理由，一部無理由，依民事訴訟法第七十九條、第
八十五條第一項但書，判決如主文。
中　　　華　　　民　　　國　　九十四　　年　　　二　　　月　　十八      日
                              臺灣臺中地方法院民事第二庭
　　　　　　　　　　　　　　　　　法　　　官　劉長宜
右為正本係照原本作成。
如不服本判決，應於送達後廿日內，向本院提出上訴狀並表明上訴理由，如於本判決
宣示後送達前提起上訴者，應於判決送達後廿日內補提上訴理由書（須附繕本）。
中 　　華　 　民　　　國　　　 九十四　　年　　　二　　　月　　十八　　　日
                                  書記官
